【裁判字號】    97,台上,964
【裁判日期】    970515
【裁判案由】    給付承攬報酬
【裁判全文】
最高法院民事裁定              九十七年度台上字第九六四號
上  訴  人  甲○○
訴訟代理人  簡坤山律師
被 上訴 人  乙○○
上列當事人間請求給付承攬報酬事件，上訴人對於中華民國九十
六年十月三十日台灣高等法院第二審判決（九十六年度建上字第
八二號），提起上訴，本院裁定如下：
    主  文
上訴駁回。
第三審訴訟費用由上訴人負擔。
    理  由
按上訴第三審法院，非以原判決違背法令為理由，不得為之。又
提起上訴，上訴狀內應記載上訴理由，表明原判決所違背之法令
及其具體內容、依訴訟資料合於該違背法令之具體事實，其依民
事訴訟法第四百六十九條之一規定提起上訴者，並應具體敘述為
從事法之續造、確保裁判之一致性或其他所涉及之法律見解具有
原則上重要性之理由，同法第四百六十七條、第四百七十條第二
項分別定有明文。而依同法第四百六十八條規定，判決不適用法
規或適用不當者，為違背法令；依同法第四百六十九條規定，判
決有該條所列各款情形之一者，為當然違背法令。是當事人提起
上訴，如合併以同法第四百六十九條及第四百六十九條之一規定
之情形為上訴理由時，其上訴狀或理由書應表明該判決所違背之
法令條項，或有關判例、解釋字號，或成文法以外之習慣或法理
等及其具體內容，暨係依何訴訟資料合於該違背法令之具體事實
，並具體敘述為從事法之續造、確保裁判之一致性或其他所涉及
之法律見解具有原則上重要性之理由。如未依上述方法表明，或
其所表明者與上開法條規定不合時，即難認為已合法表明上訴理
由，其上訴自非合法。本件上訴人對於原判決提起上訴，雖以該
判決有適用法則不當等違背法令為由，惟核其上訴理由狀所載內
容，仍屬就原審取捨證據、認定事實暨解釋契約之職權行使及其
他與判決結果不生影響之理由，指摘原判決不當，並就原審本於
職權之行使所論斷：依兩造系爭契約書第一、二條之約定，足見
兩造確曾約定一定數額之工程款總價，否則將無從計算被上訴人
所應給付之各期工程款金額，上訴人抗辯系爭工程款乃採實作實
算方式計算云云，已不足取。且依該建造執照之記載，系爭房屋
之建造面積為一百九十九．三二平方公尺，以上訴人自認按每三
．三平方公尺為一坪計算，僅為六十．四坪，上訴人指其實際施
作面積已達九十二．八一八坪之主張，顯與上開系爭契約書之約
定不符，另兩造亦無系爭契約書第二條所定協議變更系爭房屋建
造面積之情事。次依系爭契約書第九條第一款至第四款約定，迄
至系爭房屋二樓地板完成時，被上訴人應給付總工程款62% 予上
訴人，系爭房屋總工程款為新台幣（下同）二百三十萬元，被上
訴人應付予上訴人金額即為一百四十二萬六千元，被上訴人既已
給付一百四十九萬元，自無積欠上訴人工程款之違約情事。則上
訴人依系爭契約書之約定及不當得利之法則，請求被上訴人給付
一百五十七萬三千元本息暨違約金，即非正當等情，指摘其為不
當，並就原審已論斷說明或與判決基礎無涉者，泛言謂為違法，
而非表明該判決所違背之法令及其具體內容，暨依訴訟資料合於
該違背法令之具體事實，並具體敘述為從事法之續造、確保裁判
之一致性或其他所涉及之法律見解具有原則上重要性之理由，難
認其已合法表明上訴理由。依首揭說明，應認其上訴為不合法。
據上論結，本件上訴為不合法。依民事訴訟法第四百八十一條、
第四百四十四條第一項前段、第九十五條、第七十八條，裁定如
主文。
中    華    民    國  九十七  年    五    月   十五   日
                      最高法院民事第六庭
                          審判長法官  朱  建  男
                                法官  顏  南  全
                                法官  林  大  洋
                                法官  鄭  傑  夫
                                法官  蘇  清  恭
      本件正本證明與原本無異
                                      書  記  官
中    華    民    國  九十七  年    五    月  二十九  日
                                                      v


司法院資訊處製作；財團法人民間司法改革基金會備份。
